【裁判字號】    91,重訴,2334
【裁判日期】    920331
【裁判案由】    清償借款等
【裁判全文】
臺灣臺北地方法院民事判決  九十一年度重訴字第二三三四號
    原      告    中華商業銀行股份有限公司
    法定代理人    甲○○
    訴訟代理人    乙○○
    被      告    德輝開發建設股份有限公司
                              設台北市○○區○○路二段二四五號三樓
    兼法定代理人  丙○○      住台北市士林區○○○路五九之一號二樓
右當事人間清償借款等事件，本院判決如左：
    主    文
被告應連帶給付原告新台幣玖佰萬元，及自民國九十一年六月十九日起至清償日止，
按年息百分之八．三四計算之利息，暨自民國九十一年七月二十日起至清償日止，逾
期六個月以內者，按上開利率百分之十，逾期超過六個月之部分，按上開利率百分之
二十計算違約金。
訴訟費用由被告連帶負擔。
    事    實
甲、原告方面：
一、聲明：如主文所示。
二、陳述：
  (1)被告德輝開發建設股份有限公司（下稱德輝公司）於民國八十八年十月十九日，
    邀同被告丙○○為連帶保證人，向原告簽訂放款借據，借款新台幣（下同）三千
    萬元，借款期限自八十八年十月十九日起至八十九年十月十九日止，約定利息按
    年息百分之八．三五機動計息，及就本金及每月應付利息，其逾期在六個月以內
    者，按上開利率百分之十計算，超過六個月以上部分，按逾期時利率之二成計付
    違約金。
  (二)嗣分別於九十年一月十九日、九十年六月二十一日及九十一年一月九日簽訂增補
    契約，借款期限延展至九十一年四月十九日。惟被告德輝公司到期竟未清償，現
    尚未結本金一千七百萬元，迭經催討無效，現僅就其中九百萬元起訴求償，被告
    丙○○依法應負連帶清償之保證責任。
乙、被告方面：
一、聲明：駁回原告之訴。
二、陳述：被告德輝公司之法定代理人已變更為林德仁 ，惟尚未辦理變更登記。又
    被告丙○○辭去董事長一職時，已向原告三重分行聲明更換保證人，被告德輝公
    司自八十八年十月十九日以信用貸款向原告三重分行貸得三千萬元，陸續償還一
    千三百萬元，餘一千七百萬元被告德輝公司主動提供新瑞都工商綜合區之股票五
    百萬股（面額五千萬元），至十一月時每股面值九．五六元，尚有四千七百八十
    萬元。自八十八年貸款至今已近三年，被告丙○○均按期攤還利息。希望原告能
    先處理質押之股票，不然應將股票返還被告德輝公司，讓被告能自行處理以清償
    貸款。
    理     由
甲、程序方面：
    按當事人得以合意定第一審管轄法院，但以關於由一定法律關係而生之訴訟，前
    項合意，應以文書為之，民事訴訟法第二十四條定有明文。依兩造簽定之放款借
    據第十六條已約定合意本件契約如有涉訟時，以本院為第一審管轄法院，是以本
    件本院自有管轄權，合先說明。
乙、得心證之理由：
一、原告主張之事實，已據其提出與所述相符之放款借據、增補借據、放款客戶還款
    繳息查詢單為證，堪信原告主張之借款及連帶保證之事實為真實。
二、按借用人應於約定期間內，返還與所借用物種類、品質、數量相同之物。又稱保
    證者，謂當事人約定，一方於他方之債務人不履行債務時，由其代負履行責任之
    契約；又保證債務，除契約另有訂定外，包含主債務之利息、違約金、損害賠償
    及其他從屬於主債務之負擔；另連帶債務之債權人，得對債務人中之一人或數人
    或全體同時或先後請求全部或一部之給付；民法第四百七十八條、第七百三十九
    條、第七百四十條、第二百七十三條第一項分別定有明文。本件被告即主債務人
    德輝公司未依約償還借款，為連帶保證人之被告丙○○今亦未清償，己如前述，
    依上開規定，被告二人自應負連帶清償之責。
三、從而，原告依消費借貸及連帶保證契約請求被告連帶給付如主文第一項所示之本
    金、利息、違約金，為有理由，應予准許。另本件原告並未請求供擔保宣告假執
    行，被告請求供擔保免假執行之部分，核無必要，併予敘明。
據上論結：原告之訴為有理由，依民事訴訟法第第八十五條第二項，判決如主文。
中      華      民      國    九十二    年      三      月    三十一    日
                                            民事第一庭法      官  呂淑玲
右為正本係照原本作成
如對本判決上訴，須於判決送達後廿日內向本院提出上訴狀
中      華      民      國    九十二    年      三      月    三十一    日
                                                      法院書記官  方美雲


司法院資訊處製作；財團法人民間司法改革基金會備份。
